【裁判字號】    92,訴,159
【裁判日期】    920409
【裁判案由】    違反毒品危害防制條例
【裁判全文】
臺灣屏東地方法院刑事判決                          九十二年度訴字第一五九號
    公  訴  人  臺灣屏東地方法院檢察署檢察官
    被      告  甲○○
右列被告因違反毒品危害防制條例案件，經檢察官提起公訴（九十一年度毒偵字第一
六五一號），本院判決如左：
     主  文
甲○○連續施用第一級毒品，處有期徒刑柒月，扣案之第一級毒品海洛因含袋重零點
貳貳公克沒收銷毀之、注射針筒壹支沒收。
     事  實
一、甲○○前因施用毒品案件，經裁定送強制戒治期滿後，由臺灣屏東地方法院檢察
    署檢察官於民國九十年七月二十四日以九十年度戒毒偵字第二五七號不起訴處分
    確定。復因施用毒品案件，一方面再經本院裁定送強制戒治，一方面則經同署檢
    察官以九十一年度毒偵字第九九號提起公訴，而為臺灣高等法院高雄分院於九十
    一年十二月十日以九十一年度上訴字第一二四一號判處有期徒刑十月確定，嗣因
    前開強制戒治執行滿三月後，戒治處所認無繼續戒治之必要，報由同署檢察官聲
    請本院裁定停止強制戒治，經本院以九十一年度毒聲字第六六八號裁定停止強制
    戒治，所餘戒治期間付保護管束，詎甲○○於保護管束期間內，仍不知警惕，另
    行基於施用第一級毒品之概括犯意，於九十一年十一月間某日某時、十二月十三
    日某時許，分別連續在其位於屏東縣萬丹鄉○○村○○○路二三二巷三０號住處
    廁所內施用第一級毒品海洛因各一次，嗣於同年月十五日上午十時三十分許，在
    上址為警查獲，並扣得其所有供犯罪所用之注射針筒一支及第一級毒品海洛因含
    袋重０點二二公克。
二、案經屏東縣警察局屏東分局報請臺灣屏東地方法院檢察署檢察官偵查起訴。
     理  由
一、右開事實，業據被告甲○○於本院審理時坦承不諱，並有前揭查獲之物扣案可稽
    ，且扣案之白色粉末，經檢察官送請法務部調查局以化學呈色法及氣相層析質譜
    儀分析法檢驗結果，確屬第一級毒品海洛因無訛，有該局九十二年一月十日調科
    壹字第二四０００二四二三號鑑定通知書一紙在卷可參，又被告為警查獲所採集
    尿液，經送驗結果，呈嗎啡陽性反應，亦有屏東縣衛生局九十一年十二月十九日
    屏縣衛檢六字第九一０四一０號煙毒及麻醉藥品類委託檢驗結果通知書一紙在卷
    可稽，堪認被告上開自白確與事實相符，足以採信。被告前因施用毒品案件，經
    裁定送強制戒治期滿後，由臺灣屏東地方法院檢察署檢察官於九十年七月二十四
    日以九十年度戒毒偵字第二五七號不起訴處分確定，有臺灣屏東地方法院檢察署
    刑案資料查註紀錄表及臺灣高等法院被告全國前案紀錄表各一份在卷足憑，其於
    五年內再犯施用毒品，罪證明確，應予依法論科。
二、查海洛因為毒品危害防制條例第二條第二項第一款規定之毒品，是被告所為，係
    犯同條例第十條第一項之施用第一級毒品罪。被告持有第一級毒品之低度行為，
    應為施用之高度行為所吸收，不另論罪。被告先後二次施用毒品行為，時間緊接
    ，所犯罪名相同，顯係出於概括之犯意為之，為連續犯，爰依刑法第五十六條之
    規定以一罪論，並加重其刑。爰審酌被告已有施用毒品之前案紀錄，又再非法施
    用足以導致精神障礙及生命危險之第一級毒品海洛因，及其犯罪之動機、目的、
    犯罪後坦承犯行，態度尚可等一切情狀，量處如主文所示之刑。扣案之注射針筒
    一支，係被告所有並供為犯罪所用，已據被告供明在卷，應依刑法第三十八條第
    一項第二款宣告沒收，而扣案之海洛因含袋重０點二二公克係毒品危害防制條例
    所定之第一級毒品，應依同條例第十八條第一項前段沒收銷毀之。
三、被告於九十一年十一月間某日某時許，所為之施用第一級毒品犯行，雖在其前犯
    施用第一級毒品案件判決確定前，惟查，被告前犯施用第一級毒品犯行之時日係
    九十年十二月間某日起至九十一年二月二十二日中午十二時四十五分許止，有前
    述臺灣高等法院高雄分院九十一年度上訴字第一二四一號刑事判決影本一份附卷
    可稽，是被告本次犯行已距其前案犯行近九月有餘，且期間被告經本院裁定令入
    強制處所施以強制戒治，嗣因成效良好，戒治處所認無繼續戒治之必要，報由檢
    察官聲請本院裁定停止強制戒治，再經本院裁定停止強制戒治付保護管束，足見
    被告斯時已無繼續施用毒品犯意，其嗣後再犯本案，應係另行起意，故被告本次
    犯行應與其前案犯行間，應無連續犯之裁判上一罪關係，而為前案之確定判決效
    力所不及，附此敘明。
據上論斷，應依刑事訴訟法第二百九十九條第一項前段，毒品危害防制條例第十條第
一項、第十八條第一項前段，刑法第十一條前段、第五十六條、第三十八條第一項第
二款，判決如主文。
本案經檢察官吳書嫻到庭執行職務。
中      華      民      國      九十二      年      四      月    九    日
                                      臺灣屏東地方法院刑事第一庭
                                          審判長法  官  潘正屏
                                                法  官  包梅真
                                                法  官  林世民
右正本證明與原本無異。
如不服本判決應於收受本判決後送達後十日內向本院提出上訴書狀，其未敘述上訴理
由者，並得於提起上訴後十日內向本院補提理由書狀（均須按他造當事人之人數附繕
本 ）「切勿逕送上級法院」
                                                書記官  薛慧茹
中      華      民      國      九十二     年      四      月    九    日
附錄論罪科刑法條：
毒品危害防制條例第十條第一項：
施用第一級毒品者，處六月以上五年以下有期徒刑。


司法院資訊處製作；財團法人民間司法改革基金會備份。
